【裁判字號】    99,審訴,3553
【裁判日期】    991223
【裁判案由】    毒品危害防制條例
【裁判全文】
臺灣高雄地方法院刑事判決            99年度審訴字第3553號
公  訴  人  臺灣高雄地方法院檢察署檢察官
被      告  李濬瑋
上列被告因違反毒品危害防制條例案件，經檢察官提起公訴（99
年度毒偵字第5052號、第5152號），本院合議庭裁定由受命法官
獨任行簡式審判程序，判決如下：
    主  文
李濬瑋施用第一級毒品，累犯，處有期徒刑捌月。又施用第一級
毒品，累犯，處有期徒刑玖月。應執行有期徒刑壹年肆月。
    事實及理由
一、犯罪事實：
    李濬瑋前因施用毒品案件，經本院以民國88年度毒聲字第
    4273號裁定送觀察、勒戒後，認無繼續施用毒品傾向而於88
    年10月12日執行完畢釋放，並經臺灣高雄地方法院檢察署檢
    察官以88年度偵字第9919號為不起訴處分確定。又於前開觀
    察、勒戒執行完畢後5 年內之91年間，因施用毒品案件，經
    本院裁定送觀察、勒戒及強制戒治後，於91年2 月2 日執行
    完畢出監，另經本院以91年度訴字第1615號判刑確定。再於
    94年間，因施用毒品、竊盜等案件，分別經本院以94年度訴
    字第1991號判處有期徒刑9 月、以94年度易字第1513號判處
    有期徒刑8 月確定，並裁定應執行有期徒刑1 年3 月確定；
    又因施用毒品案件，經本院以94年度訴字第4249號判處有期
    徒刑1 年，嗣經減刑為6 月確定，並與前揭案件接續執行，
    於96年7 月1 日縮短刑期執行完畢。詎猶不知悔改及戒除毒
    癮，明知海洛因為毒品危害防制條例所列之第一級毒品，依
    法不得施用，竟仍為下列之犯行：
  (一)99年7 月12日某時許，基於施用第一級毒品海洛因之犯意，
    在其位於高雄縣岡山鎮○○○路○ 段96巷99號住處，將海洛
    因加水後以針筒注射之方式，施用第一級毒品海洛因1 次，
    嗣於99年7 月13日下午6 時許，在高雄縣岡山鎮○○路與大
    公路口處，因另涉竊盜案件為警查獲，於警方未發覺其施用
    海洛因之前，主動坦承施用第一級毒品海洛因，而願接受裁
    判，且經採尿送驗，經徵得李濬瑋同意採集其尿液送驗，結
    果呈可待因、嗎啡陽性反應。
  (二)99年7 月27日14時許為警查獲時起回溯72小時內某時，基於
    施用第一級毒品海洛因之犯意，在其位於高雄縣岡山鎮○○
    ○路○ 段96巷99號住處，將海洛因加水後以注射之方式，施
    用第一級毒品海洛因1 次。嗣於99年7 月27日下午2 時許，
    在高雄縣岡山鎮○○路2 號前為警攔查，並經李濬瑋同意採
    集尿液送驗，結果呈可待因、嗎啡陽性反應。
二、程序部分：
  (一)本件被告李濬瑋所犯係死刑、無期徒刑、最輕本刑為3 年以
    上有期徒刑以外之罪，其於準備程序中就被訴事實為有罪之
    陳述，經法官告知簡式審判程序之旨，並聽取公訴人、被告
    之意見後，本院合議庭認為適宜而裁定由受命法官獨任進行
    簡式審判程序，先予敘明。
  (二)被告前經送觀察、勒戒、強制執行執行完畢後5 年內，已再
    犯施用毒品案件，經法院判刑確定，是被告於「初犯」經觀
    察、勒戒、強制戒治後，曾於5 年內再犯，經依法追訴處罰
    ，本件施用毒品行為已屬3 犯以上，檢察官逕行起訴，即無
    不合。
三、證據名稱：
  (一)台灣檢驗科技股份有限公司99年7 月28日濫用藥物檢驗報告
    、高雄縣政府警察局岡山分局前峰派出所毒品案件嫌犯尿液
    採證檢驗對照表各1 份。
  (二)台灣檢驗科技股份有限公司99年8 月10日濫用藥物檢驗報告
    、高雄縣政府警察局岡山分局偵查隊偵辦毒品案件嫌犯尿液
    採證對照表各1 份。
  (三)被告之自白。
四、論罪：
    海洛因為毒品危害防制條例第2 條第2 項第1 款規定之第一
    級毒品，依法不得持有、施用，是核被告李濬瑋所為，均係
    犯毒品危害防制條例第10條第1 項施用第一級毒品罪。被告
    2 次持有第一級毒品後，進而施用，其持有之低度行為應為
    施用之高度行為所吸收，均不另論其持有第一級毒品罪。被
    告所犯上開2 罪，犯意各別，行為互殊，應予分論併罰。又
    被告有犯罪事實欄所載經判處有期徒刑並執行完畢之情形，
    此有臺灣高等法院被告前案紀錄表在卷可佐，其於徒刑執行
    完畢後，5 年之內故意再犯本件有期徒刑以上之2 罪，均為
    累犯，應依法加重其刑。又被告係因另案竊盜案件為警查獲
    ，其於上開犯罪事實(一)之犯行未經偵查機關發覺前，主動向
    警員坦承有上開犯行，而願接受裁判之事實，有警詢筆錄及
    本院99年10月22日公務電話記錄在卷可參（見高縣岡警偵移
    字第0990011636號警卷第30頁，本院卷第24頁），堪認符合
    自首要件，此部分爰依刑法第62條前段之規定，減輕其刑，
    並依法先加後減之。
五、科刑：
    爰審酌施用毒品之行為不僅戕害自身身心健康，亦間接影響
    社會治安，被告前已經觀察、勒戒及判刑並執行完畢，仍未
    能戒斷毒癮，其於99年7 月13日遭警查獲施用毒品之犯行，
    竟於99年7 月27日又再度施用毒品而遭警查獲，顯見其意志
    力不足，且查獲之事實已不足以使被告心生警愓或阻止被告
    施用毒品，其對毒品之依賴情形非輕，實應使被告暫與毒品
    之誘惑隔離，促其斷絕毒害，惟念所犯施用毒品罪乃屬戕害
    自身身心健康行為，反社會性之程度應屬較低，且其犯後已
    坦認犯行等一切情狀，分別量處如主文所示之刑及定應執行
    刑，以資懲儆。
據上論斷，應依刑事訴訟法第273 條之1 第1 項、第299 條第1
項前段、第310 條之2 、第454 條，毒品危害防制條例第10條第
1 項，刑法第11條前段、第47條第1 項、第62條前段、第51條第
5 款，判決如主文。
本案經檢察官李英霆到庭執行職務。
中    華    民    國    99    年    12    月    23    日
                  刑事第十庭    法  官  王靖茹
以上正本證明與原本無異。
如不服本判決應於收受判決後10日內向本院提出上訴書狀，並應
敘述具體理由。其未敘述上訴理由者，應於上訴期間屆滿後20日
內向本院補提理由書(均須按他造當事人之人數附繕本)「切勿逕
送上級法院」。
中    華    民    國    99    年    12    月    23    日
                                書記官  楊明月
附錄本案論罪科刑法條：
毒品危害防制條例第10條第1項
施用第一級毒品者，處6 月以上5 年以下有期徒刑。

司法院資訊處製作；財團法人民間司法改革基金會備份。
